【裁判字號】    94,簡上,148
【裁判日期】    950126
【裁判案由】    妨害公務
【裁判全文】
臺灣基隆地方法院刑事判決             94年度簡上字第148號
上  訴  人
即  被  告  辛○○
上列上訴人即被告因妨害公務案件，不服本院基隆簡易庭94年度
基簡字第896號，中華民國94年11 月9日第一審簡易判決（聲請
簡易判決處刑案號：臺灣基隆地方法院檢察署94年度偵字第4098
號）提起上訴，本院管轄之第二審合議庭判決如下：
    主  文
上訴駁回。
    事實及理由
一、本案經本院審理結果，認第一審簡易庭以上訴人即被告辛○○於公務員依法執行職務時，當場侮辱，所為係觸犯刑法第
    140條第1項之罪，依刑事訴訟法第449條第1項前段、第454
    條第2項，刑法第140條第1項、第41條第1項前段，罰金罰鍰
    提高標準條例第1條前段、第2條，判處上訴人拘役50日，如
    易科罰金，以銀元300元折算1日，核其認事用法，尚無違誤
    ，量刑亦稱妥適，應予維持，爰引用第一審簡易判決及檢察
    官聲請簡易判決處刑書（如附件）記載之事實、證據及應適
    用法條。
二、上訴人即被告之上訴意旨略以：94年10月16日上午10時許，
    伊坐在駕駛座上，車子是發動著，並非違規停放在路旁，警
    員庚○○即大聲斥責說：「以後不准把車停在這裡，否則就
    開罰單。」，由於口氣和態度不好，伊女兒戊○○才回他一
    句「為什麼不能停」，雙方就吵起來，詎警員罵伊女兒「沒
    家教」，女兒回了一句「你才沒教養」，伊說了一句「何必
    罵的這麼難聽」，警員即罵說「有其母必有其女」，伊才回
    了一句「幹什麼」，意思是要大家慢慢講，並沒有說穢語「
    幹」，伊沒有當場侮辱公務員的行為，故請求撤銷原審判決
    ，為無罪之判決云云。
三、訊據上訴人即被告固矢口否認有何妨害公務之犯行，惟查：
  (一)證人庚○○（即舉發員警）於本院審理時到庭結證稱：當時
    我在執行巡邏勤務，自派出所出門（即基隆市○○區○○路
    249巷36號） ，見被告正把車子移出，我上前勸導他們不要
    把車子停在巷口轉角處，被告女兒口氣很差，說為何車子不
    能停這邊，我說停這裡會妨害交通。我是勸導並不是要告發
    ，他們覺得我是故意要找麻煩，她女兒對我咆哮，被告就從
    駕駛座下來後，剛開始口氣不是很好，後來就對我說了「幹
    」，然後我說妳這樣是妨害公務，是現行犯，就逮捕被告。
    她罵那聲「幹」很大聲，我只有說有其母必有其女，沒有罵
    被告女兒沒家教等語。現場目擊民眾，即證人甲○○於本院
    審理時到庭結證稱，當時我太太說外面有人在吵鬧，我出來
    時看見庚○○和被告在拉扯，並聽到有人說「幹」這個字，
    但不確認是何人所說的，因我距離他們有3、4公尺，且我有
    點重聽等語。在場證人丙○○（即碇內派出所替代役男）於
    本院審理時亦到庭結證稱，當時我在派出所前面的花園，學
    長庚○○要出去巡邏，剛好看到那部車，就走過去和被告說
    話，講沒幾句就吵起來，中間聽到被告罵我學長一聲「幹」
    字很大聲，學長要逮捕她，當時我距離被告約一、二公尺。
    另同時在派出所院子整理花圃之劉明宗（亦為碇內派出所之
    替代役男），於檢察官偵訊時，亦具結證稱，我看到被告與
    庚○○在爭吵，後來陳轉身要走時，被告對著陳罵一聲「幹
    」，後來陳要給她上手銬，她一直將手縮回去反抗等語。按
    上開4名證人與被告並無宿怨，民眾甲○○更是經其配偶告
    知後，才探頭察看，且經具結，自無甘冒偽證罪之處罰，在
    庭為虛偽之陳述，再參以檢察官當庭勘驗光碟內容所示，證
    人庚○○穿著警員制服，被告下車後有插腰爭執的動作，陳
    員轉身要離去時，又轉身逮捕被告等情觀之，核與證人劉明
    宗所證情節相符，足認渠等證言均堪採信。依上開證人所證
    ，被告確有說出「幹」字無疑，此屬侮辱他人之言語，故被
    告當場侮辱執行職務之警員，應堪予認定。
  (二)雖證人戊○○於本院審理時到庭結證稱，警察罵我沒家教，
    我回他你才沒教養，我母親才下車問為何要講這種話，警察
    回說，有其母必有其女，我母親說「幹什麼」，警察就說母
    親罵她，我本來在車上，因警員很兇說要開罰單，我才下車
    等語。證人即被告之前夫己○○審理時到庭證稱，當時我聽
    到警察罵我女兒沒家教，女兒回說你才沒教養，被告好像有
    說一句話，但是我記不清楚，警員說有其母必有其女，被告
    就說「幹什麼」，警察認為被告有說「幹」，就以現行犯逮
    捕等語。按證人戊○○、證人己○○分為被告之女及前配偶
    ，關係非淺，事發當時與被告同與警察發生爭執，渠等證言
    自難遽信，且依證人戊○○、己○○所證，被告是在警員庚○○說「有其母必有其女」後才說「幹什麼」，按上開兩句
    對話並無關聯性，被告顯然不可能於警員說「有其母必有其
    女」後，回以「幹什麼」，證人戊○○、己○○所證與常情
    相違，顯係附和被告所辯之迴護之詞，自不足探。
  (三)綜上所陳，上訴人所為辯解，尚無可採。本案事證明確，上
    訴人之犯行堪可認定，應依法論科。
四、核上訴人所為，係犯刑法第140條第1項之侮辱公務員罪。原
    審判決認上訴人罪證明確，進而論罪科刑，量處拘役50日，
    併諭知易科罰金之折算標準，認事用法並無違誤，量刑亦屬
    恰當，自應予以維持。上訴意旨否認犯罪，任意指摘原審判
    決不當云云，為無理由，應予駁回。
據上論斷，應依刑事訴訟法第455 條之1 第1 項、第3 項、第36
8 條、第373 條，判決如主文。
本案經檢察官丁○○到庭執行職務。
中    華    民    國    95    年    1     月    26    日
                  刑事第二庭審判長法  官  王敏慧
                                  法  官  劉桂金
                                  法  官  陳伯厚
以上為正本係照原本作成。
本件判決不得上訴。
中    華    民    國    95    年    1     月    26    日
                                  書記官  明祖斌
臺灣基隆地方法院檢察署檢察官聲請簡易判決處刑書
                                      94年度偵字第4098號
  被      告  辛○○  女  45歲（民國○○年○月○日生）
                      籍設基隆市○○區○○路277巷39號1
                        樓
                      國民身分證統一編號：Ｚ000000000號
上列被告因妨害公務案件，業經偵查終結，認為宜聲請以簡易判
決處刑，茲敘述犯罪事實及證據並所犯法條如下：
        犯罪事實
一、辛○○於民國94年10月16日10時36分許，將其所駕駛車號
    3413＿FM自小客貨車違規停放於基隆市○○路249巷36號旁
    ，適為基隆市警察局第三分局碇內派出所警員庚○○執行巡
    邏勤務時發現，遂上前勸導駛離以免阻礙交通，詎辛○○竟
    因而心生不滿，以穢語「幹」對執行勤務之警員當場侮辱。
二、案經基隆市警察局第三分局報告偵辦。
           證據並所犯法條
一、訊據被告辛○○矢口否認上揭犯行，辯稱：當時伊係說「幹
    什麼」，不是說「幹」，伊沒有辱罵警員云云，然查，上開
    事實，業據證人庚○○及在場證人甲○○、劉明宗、丙○○
    到庭結證屬實，且有監視錄影帶一卷在卷可佐，被告空言否
    認犯行，要屬推卸刑責之詞，不足採信，被告犯嫌應堪認定
    。
二、核被告辛○○所為，係犯有刑法第140條第1項之侮辱公務員
    罪嫌。
三、依刑事訴訟法第451 條第1 項聲請逕以簡易判決處刑。
    此致
臺灣基隆地方法院基隆簡易庭
中    華    民    國    94    年    10    月    31    日
                              檢察官  乙  ○  ○
本件正本證明與原本無異
中    華    民    國    94    年    11    月    3    日
                              書記官  楊  水  柳
附錄所犯法條：
刑法第140條第1項 (侮辱公務員罪)
    於公務員依法執行職務時，當場侮辱，或對於其依法執行之
    職務公然侮辱者，處6月以下有期徒刑、拘役或100元以下罰
    金。


司法院資訊處製作；財團法人民間司法改革基金會備份。
